【裁判字號】    99,裁,779
【裁判日期】    990331
【裁判案由】    綜合所得稅
【裁判全文】
最  高  行  政  法  院  裁  定
                                       99年度裁字第779號
上  訴  人  甲○○○ ○○○○ ○○○○ ○○○○（桂傑克）
訴訟代理人  莊雅惠
被 上訴 人  財政部臺北市國稅局
代  表  人  乙○○
上列當事人間綜合所得稅事件，上訴人對於中華民國98年12月10
日臺北高等行政法院98年度訴字第1234號判決，提起上訴，本院
裁定如下：
    主  文
上訴駁回。
上訴審訴訟費用由上訴人負擔。
    理  由
一、按對於高等行政法院判決之上訴，非以其違背法令為理由，
    不得為之，行政訴訟法第242條定有明文。依同法第243條第
    1項規定，判決不適用法規或適用不當者，為違背法令；而
    判決有同條第2項所列各款情形之一者，為當然違背法令。
    是當事人對於高等行政法院判決上訴，如依行政訴訟法第24
    3條第1項規定，以高等行政法院判決有不適用法規或適用不
    當為理由時，其上訴狀或理由書應有具體之指摘，並揭示該
    法規之條項或其內容；若係成文法以外之法則，應揭示該法
    則之旨趣，倘為司法院解釋或本院之判例，則應揭示該判解
    之字號或其內容。如以行政訴訟法第243條第2項所列各款情
    形為理由時，其上訴狀或理由書，應揭示合於該條項各款之
    事實。上訴狀或理由書如未依此項方法表明者，即難認為已
    對高等行政法院判決之違背法令有具體之指摘，其上訴自難
    認為合法。
二、上訴人上訴主張略以：上訴人確實匯款新臺幣（下同）53萬
    元給有限責任臺灣九大營建工程勞動合作社（下稱九大營建
    合作社），原判決未就個案認定上訴人依所得稅法第17條第
    1項第2款第2目之規定，列舉捐贈扣除額應以實際支付金額
    作為列報之基礎，以購入成本申報之事實，即以與上訴人無
    任何關係之他人談話紀錄，核定捐贈扣除額10萬元，顯有認
    定事實不憑證據之違法。上訴人94年度確有捐贈50萬元施作
    系爭工程之事實，被上訴人核定上訴人94年度之捐贈扣除額
    10萬元，顯然違反所得稅法第11條第6項之規定，原判決未
    予指正，且未依職權調查證據，顯有判決不適用法令、適用
    法令不當之違法。上訴人於原審訴訟程序中提出調查證據之
    陳述，且經查相同年度類似案件，係按所得稅法第17條第1
    項第2款第2目列舉捐贈扣除額，被上訴人應以實際支出之數
    額認定捐贈扣除額，又行政行為非有正當理由，不得為差別
    待遇，以綠美化工程辦理實物捐贈，以實際支出之數額申報
    ，為被上訴人一致性依法行政之作為，惟本件例外，實有違
    行政訴訟法第6條規定之平等原則。經核，原判決業已就上
    訴人虛報捐贈扣除額，被上訴人核定剔除虛報系爭捐贈扣除
    額40萬元，補徵稅額，並科處罰鍰，於法並無不合，敘述甚
    詳。本件上訴人對於高等行政法院判決上訴，雖以該判決違
    背法令為由，惟核其上訴理由，無非係重述上訴人於原審所
    為之主張，並就原審取捨證據、認定事實之職權行使，指摘
    其為不當，並就原審已論斷者，泛言未論斷，或就原審所為
    論斷，泛言其論斷矛盾，而非具體說明其有何不適用法規或
    適用法規不當之情形，並揭示該法規之條項或其內容，及合
    於行政訴訟法第243條第2項所列各款之事實，難認對該判決
    之如何違背法令已有具體之指摘。依首開規定及說明，應認
    其上訴為不合法。
三、據上論結，本件上訴為不合法。依行政訴訟法第249條第1項
    前段、第104條、民事訴訟法第95條、第78條，裁定如主文
    。
中    華    民    國    99    年    3     月    31    日
                    最高行政法院第二庭
                        審判長法官  鍾  耀  光
                              法官  吳  東  都
                              法官  陳  鴻  斌
                              法官  黃  淑  玲
                              法官  鄭  小  康
以  上  正  本  證  明  與  原  本  無  異
中    華    民    國    99    年    3     月    31    日
                              書記官  黃  淑  櫻


司法院資訊處製作；財團法人民間司法改革基金會備份。
